# 求助陈版，关于金融工具公允价值的层级分类

提问人：孤独的草根 时间：2017-04-11 19:50:42
有家PE国内主体在开曼设立子基金，由开曼子基金对外进行投资，投资的是非上市权益工具，国内主体适用中国企业会计准则，开曼子基金适用国际会计准则，期末开曼子基金的报表中对外投资列示在以公允价值计量且其变动计入当期损益的金融资产，并根据后面别的跟投新一轮价格对金融资产进行公允价值调整。国内主体的报告根据子基金的净资产进行调整公允价值。 想问下在附注列示的时候，国内主体和海外子基金的金融工具公允价值层级披露有什么不同吗？是放在第二层级比较妥当还是放在第三层级比较好？

回答人：chenyiwei
理论上，投资性主体（如PE）的对外财务性投资均应作为以公允价值计量且其变动计入当期损益的金融资产核算。 对于其公允价值计量的层级，取决于其使用的估值模型和参数，一般可能是以第二层级为多见。对于你的案例，建议对其采用的估值模型进行了解，以判断其所处层级。